【裁判字號】    88,訴,3138
【裁判日期】    900511
【裁判案由】    解除契約
【裁判全文】
臺灣臺中地方法院民事判決          八十八年度訴字第三一三八號
    原      告    丑○○
    複  代理人    丁○○
    被      告    己○○
                  戊○○○
                  丙○○
                  壬○○
                  子○○○
                  癸○○○
                  庚○○
                  甲○○○
                  辛○○
                  寅○○○
                  乙○○
右當事人間解契約事件，本院判決如左：
    主    文
原告之訴及假執行之聲請均駁回。
訴訟費用由原告負擔。
    事    實
甲、原告方面：
壹、聲明：
一、被告連帶應給付原告新台幣（下同）肆佰萬元及自本起訴狀繕本送達翌日起清償
    日止，按年息百分之五計算之利息。
二、訴訟費用由被告負擔。
三、原告願供擔保請准宣告假執行。
貳、陳述：
一、坐落台中縣神岡鄉○○○段後壁厝小段第四九、五０、五一地號土地，原為已故
    訴外人徐文聯所有，民國（下同）八十八年四月間，訴外人張昭賢向原告表示其
    受徐文聯之繼承人即被告己○○、戊○○○、丙○○、壬○○及已故被告徐秋梅
    （於八十九年二月十一日死，由繼承人乙○○、子○○○、寅○○○、癸○○○
    、庚○○、甲○○○、辛○○等人承受訴訟）之委託，代理出售上開土地，為此
    張昭賢乃代理己○○、戊○○○、丙○○、壬○○及徐秋梅等人出售上開土地之
    部分（即同段五０及五一地號土地合併計四百坪，四九號土地內三十五坪），原
    告並於簽約日交付定金貳佰萬元，依約被告等人應於同年六月二十四日以前，先
    將出賣之同段五０、五一地號土地先行過戶予原告，然賣方未依約履行，原告乃
    於八十八年九月二日，委託律師發函催告被告等人於文到十五日內履行，如逾期
    未予履行將解除契約，惟被告等人仍未履行，兩造間之契約業經解除。
二、依系爭買賣契約第十一條約定，乙方（即賣方）不履行本約時，聽由甲方解除契
    約，乙方應加倍返還其受定金及價金，作為違約賠償，不得異議。被告等人應依
    約賠償肆佰萬元。再按被告等人向原告收取定金貳佰萬元，因可歸責於被告等人
    之事由致不能履行，方遭原告解除契約，故依民法第二百四十九條第三款規定，
    被告等人應加倍返還定金。
三、按本件系爭五０、五一地號土地為農牧用地，其面積分別為一九九八平方公尺及
    二一一九平方公尺，而原告購買二筆土地其中四百坪，換言之，如被告等人欲履
    行契約，勢必將上開土地分割出四百坪，然後轉售予原告，此舉違反農業發展條
    例三十條之規定而無效；且同段四九地號土地為全體徐文聯繼承人所有，被告等
    人無權將系爭所有權移轉予原告，此部分為無權處分，是縱認系爭五０及五一地
    號土地買賣契約有效，四九地號部分業經原告解除，被告等人就受領之貳佰萬元
    價金，為不當得利，亦應返還。
四、對被告抗辯之陳述：同意書第一點載明：建地農地需全部出售，第四點載明繼承
    人全體同意扣除佃農所有價款及相關費用實報實銷後，由繼承人得全部淨額六分
    之五，其餘六分之一由獎金國不動產聯合事務所所有。第五點載明豐原市○○路
    建地約貳仟萬元。農業區土地約肆仟萬元，以上足證被告等人確已授權張昭賢出
    售系爭土地。再者，卷附被告等人所書之委託書亦載明：「立委託書人徐秋梅等
    五人依據八十八年一月二十四日同意書內容，委託張昭賢先生全權代表事實繼承
    人辦理徐文聯遺有土地繼承登記後之規劃，出售一切事務屬實」等語，更明張昭
    賢有代理被告等人出售系爭土地之權利。另同意書書立之日期為八十八年一月二
    十四日，委託書書立日期為八十八年五月十七日，上開二份文件內容相同，既有
    同意書何需再有委任書，顯見委任書是原告質疑張昭賢之代理權，被告等人應買
    方之要求而補提。再者，被告等人如未同意出售系土地何須於八十八年六月二十
    四日與原告在涂俊清代書事務所協調土地糾紛？
參、證據：提出土地登記簿謄本三份、不動產買賣契約書一份、存證信函一份、土地
    登記謄本四份、同意書一份、委任書二份為證、請求傳訊證人張昭賢、涂俊清、
    宋文祥。
乙、被告方面：
壹、聲明：
一、原告之訴及假執行之聲請均駁回。
二、如受不利益之判決，願供擔保請准宣告免為假執行。
貳、陳述：
一、本件買賣契約書上記載之出賣人為「徐永列、徐月玉、徐大郎」，被告己○○、
    戊○○○、丙○○均非出賣人，原告就被告己○○、戊○○○、丙○○等人並無
    本案訴訟標的法律關係存在。
二、本件張昭賢代理徐秋梅、戊○○○、丙○○出售系爭土地為無權代理，被告等人
    不承認該無權代理之行為，該法律行為對被告等人確定不生效力，原告自不得依
    契約上之請求權對被告主張加倍給付賠償金，亦無依民法第二百四十九條第三款
    之規定，向被告等人請求加倍返還定金之權利，另原告所交付之價金為張昭賢所
    取得，被告等人並未收取，自無不當得利之情事，原告依不當得利主張權利，亦
    無理由。況且就本件買賣契約內容以觀，其部分標的為移轉耕地之某一部分，已
    違反農業發展條例第三十條之規定，而自始無效，原告自無主張契約權利之可能
    。
三、原告依卷附之同意書主張被告等人有授權訴外張昭賢出售系爭土地，惟就同意書
    內容觀之，其內容只表明丙○○、徐秋梅、徐月玉、己○○等同意將其繼承徐文
    聯之土地，委託張昭賢處理「辦理徐文聯繼承事項」，第一點記載「建地農地需
    全部出售（出售價格俟繼承人共同開會經半數以上同意決議）」，第七點亦記載
    ：「全部價款分配，依據繼承手續完成後，出售同時請各繼承人提出印鑑證明經
    核章後同時分配價金」，該同意書全文謹記載「委託」字樣，並無授權張昭賢出
    售系爭土地予原告及收價金之「代理權授與」記載，俾讓張昭賢代理為不動產買
    賣契約行為，及代理收受價金之行為，是系爭張昭賢無權代理所為之系爭買賣契
    約，對被告等人根本不生效力，且張昭賢有收受原告貳佰萬元價金，對被告亦不
    生交付定金之效力。縱使認系爭同意書有授與代理之意思，惟依同意書第一點明
    載：出售價格俟繼承人共同開會經半數以上同意決議，第七點記載：「全部價款
    分配，依據繼承手續完成後，出售同時請各繼承人提出印鑑證明經核章後同時分
    配價金」，即明確記載代理權之授與有所限制，系爭土地之出售，張昭賢應通知
    被告等人，並經被告等全體繼承人就出售之價格予以決議通過始可，惟張昭賢為
    系爭買賣行為根本未通知被告等人，故張昭賢之行顯已超出其授權，而原告自承
    系爭買賣契約係張昭賢一人簽名，被告等人於訂約時，無一人在場，且張昭賢於
    訂約時有出具系爭同意書，原告就該限制應知之甚明，即無主張表現代理之餘地
    。
五、證人宋文祥為本件系爭買賣之仲介，涂俊清為本件買契約之撰寫代書，均為張昭
    賢之同夥，八十八年六月二十四日，至涂代書事務所時，被告等人方知張昭賢已
    將土地出售，當日方見到包括原告等人之所有買主，對張昭賢此一無權代理，被
    告等人均十分震驚，尤其張昭賢收受壹仟多萬元定金，被告竟不知情而未得分文
    ，該日協調破裂，被告不承認張昭賢所為之無權代理行為，原告亦表示不買，是
    本件契約業已經被告不予承認及原告撤回承諾而不生效力。
參、證據：提出告訴狀及起訴書各一份、徐秋梅除戶戶籍謄本一份、繼承系統表一份
    、戶籍謄本五份為證。
    理    由
甲、程序部分：本件原告於八十八年十月五日起訴後，被告徐秋梅於八十九年二月十
    一日死亡，由被告徐秋梅之繼承人乙○○、子○○○、寅○○○、癸○○○、庚
    ○○、甲○○○、辛○○等人聲明承受訴訟，核無不合，應予准許，合先敘明。
乙、實體部分：
一、本件原告起訴主張：坐落台中縣神岡鄉○○○段後壁厝小段第四九、五０、五一
    地號土地，原為已故訴外人徐文聯所有，八十八年四月間，訴外人張昭賢向原告
    表示其受被告己○○、戊○○○、丙○○、壬○○及已故被告徐秋梅（下簡稱被
    告等人）之授權，代理出售上開土地，張昭賢乃代理己○○、戊○○○、丙○○
    、壬○○及徐秋梅等人出售上開土地之部分（即同段五０及五一地號土地各一部
    分合併計四百坪，四九號土地內三十五坪），原告並於簽約日交付定金貳佰萬元
    ，依約賣方應於同年六月二十四日以前，先將出賣之系爭同段五０、五一地號土
    地先行過戶予原告，然被告等人未依約履行，原告乃於八十八年九月二日，委託
    律師發函催告被告於文到十五日內履行，如逾期未予履行將解除契約，惟被告等
    人仍未履行，原告乃依約解除契約。依買賣契約第十一條約定，乙方（即賣方）
    不履行本約時，聽由甲方解除契約，乙方應加倍返還其收受定金及價金，作為違
    約賠償不得異議。被告等人應依約賠償肆佰萬元。再按被告等人向原告收取定金
    貳佰萬元，因可責於被告等人之事由致不能履行，方遭原告解除契約，故依民法
    第二百四十九條第三款規定，被告等人應加倍返還定金。另本件系爭同段五０、
    五一地號土地為農牧用地，其面積分別為一九九八平方公尺及二一一九平方公尺
    ，而原告購買二筆土地其中四百坪，如被告等人欲履行契約勢必將上開土地分割
    出四百坪然後轉售予原告，此舉違反農業發展條例第三十條之規定而無效；且同
    段四九地號土地為全體徐文聯繼承人所有，被告等人無權將系爭所有權移轉予原
    告，此部分為無權處分，是縱認系爭第五０及五一地號土地買賣契約無效，第四
    九地號部分，業經原告解除，被告等人就受領之價金，為不當得利，亦應返還等
    語。
二、被告則以：本件買賣契約書上記載之出賣人為「徐永列、徐月玉、徐大郎」，被
    告己○○、戊○○○、丙○○均非出賣人，原告就被告己○○、戊○○○、丙○
    ○等人並無本案訴訟標的法律關係存在。又張昭賢代理己○○、戊○○○、丙○
    ○、壬○○及徐秋梅出售系爭土地，為無權代理，被告等人不承認該無權代理之
    行為，該法律行為對被告等人確定不生效力，原告自不得依契約上之請求權對被
    告等人主張加倍給付賠償金，亦無依民法第二百四十九條第三款之規定，向被告
    等人請求加倍返還定金之權利；另原告所交付之價金為張昭賢所取得，被告等人
    並未收取，自無不當得利之情事，原告依不當得利主張權利，亦無理由。況且就
    本件買賣契約內容以觀，其部分標的為移轉耕地之某一部分，已違反農業發展條
    例第三十條之規定而自始無效，原告自無主張契約權利之可能等語置辯。
三、本件訴外人張昭賢於八十八年四月二十日，以「徐秋梅、徐月玉、徐大郎、徐永
    列、壬○○」之代理人名義，與原告訂立系爭買賣契約書，為兩造所不爭執，並
    有不動產買賣契約書一份在卷可參，是本件爭執所在為１、張昭賢究係代理何人
    為系爭買賣契約？２、被告己○○、戊○○○、丙○○、壬○○及已故徐秋梅是
    否有授權張昭賢為系爭買賣契約，並代收價金？３、系爭買賣契約是否有效？４
    、被告是否有不當得利之情事？
    經查：
（一）依卷附原告所提之買賣契約書，其上所載之買方為原告丑○○，出賣人則記載
      為「「徐秋梅、徐月玉、徐大郎、徐永列、壬○○」，其中「徐永列」、「徐
      月玉」、「徐大郎」之記載，固與被告「己○○」、「戊○○○」、「丙○○
      」之名字不相符合，惟證人張昭賢到庭陳證：其是依八十八年一月二十四日己
      ○○、徐月玉、丙○○所出具之同意書，而書寫出賣人名稱，其中有二人寫錯
      ，參諸原告所提附卷而被告亦不否認之八十八年一月二十四日同意書，其上記
      載委託張昭賢處理事務之人記載為「丙○○、徐秋梅、徐月玉、壬○○、己○
      ○、徐清源」，顯見系爭買賣契約書，張昭賢所寫之「徐永列」、「徐大郎」
      應是「己○○、丙○○」之筆誤，而被告戊○○○既自認上開同意書徐月玉之
      記載即是其本人，是系爭買賣契約書上所載「徐月玉」應是指被告戊○○○。
      是系爭買賣契約書，張昭賢所欲代理之人確為被告己○○、戊○○○、丙○○
      、壬○○及已故徐秋梅應可認定，被告辯稱：張昭賢未代理被告己○○、戊○
      ○○、丙○○與原告訂立系爭買賣契約，尚非可採。
（二）又原告主張訴外人張昭賢代理己○○、戊○○○、丙○○、壬○○及已故徐秋
      梅與其訂立系爭買賣契約及收受價金，係有權代理，業為被告所否認，原告就
      上述被告確有代理權之授與事實，應負舉證之責。雖原告提出同意書及委託書
      各一份及請求傳訊證人張昭賢、宋文祥、涂俊清為證，然查：
  １、按代理權係以法律行為授與，應向代理人或向代理人對之為代理行為之第三人
      以意思表示為之。民法第一百六十七條定有明文。是代理權之授與為有相對人
      之單方意思表示，非屬委任，其乃授權代理人得代理本人為特定之法律行，而
      該法律行為之效果直接歸屬於本人。蓋委任他人處理事務，固常附隨授權受任
      人代為法律行為，惟委任人非必然授與受任人代理之權。本件原告主張依卷附
      同意書第一點：建地農地需全部出售；第四點：繼承人全體同意扣除佃農所有
      價款及相關費用實報實銷後，由繼承人得全部淨額六分之五，其餘六分之一由
      獎金國不動產聯合事務所所有；第五點：豐原市○○路建地約貳仟萬元；農業
      區土地約肆仟萬元；及依卷附委託書第八點：立委託書人徐秋梅等五人依據八
      十八年一月二十四日同意書內容，委託張昭賢先生全權代表事實繼承人辦理徐
      文聯遺有土地繼承登記後之規劃，出售一切事務屬實等記載，即足認定張昭賢
      有代理被告等人出售系爭土地之權限云云。惟查：本件買賣契約，為原告與張
      昭賢所訂，且原告係將價金交付予張昭賢，被告等人並未出面與原告為任何接
      洽，為原告所不爭執，是被告並未對原告為任何有授權張昭賢代理簽訂系爭買
      賣契約之事實，應可認定。又依卷附同意書之開宗明義記載：關於所有人徐文
      聯地主坐落豐原地段五六二地號面積一三二平方公尺，相當於三九點九三坪及
      神岡鄉○○○段後壁厝小段四九、四九之二、五０、五一、五二、六０、六一
      、六二地號面積一一九四三平方公尺相當三六一二點七五坪，繼承人等同意委
      託獎金國不動產法律顧問代書聯合事務所（下稱獎金國事務所）董事長張昭賢
      處理。而委託處理辦法要點則記載為：一、建地農地要全部出售（出售價格俟
      繼承人共同開會經半數通過以決議）。二、三七五租約佃農得依百分之三十分
      配為原則（建地不在三七五租約範圍內）…，四、繼承人全體同意扣除佃農所
      有價款及相關費用實報實銷後，由繼承人得全部淨額六分之五，其餘六分之一
      由獎金國事務所取得。五、預估出價款（已扣除土地增值稅及其他費用實得金
      額）（１）豐原市○○路建地約貳仟萬元。（２）農業區田地約肆仟萬元。
      （３）農業甲種建築用地約壹仟萬元。六、委託辦理徐文聯繼承事項繼承人同
      意後五個月內辦理完成，但達百分之六十以上時，如需延長時限，得經甲方（
      繼承人）乙方協議再延長三個月，逾期本約自動解除，受任人應將所有權狀文
      件返還…七、全部價款分配，依據繼承手續完成後，出售同時，請各繼承人提
      出印鑑證明經核章後，同時分配金額。依上開同意書委託處理辦法要點之記載
      ，被告等人係委託張昭賢處理其等繼承土地之登記事項及繼承登記後之規劃、
      出售事務。且參諸八十八年五月十七日被告己○○、丙○○、戊○○○與徐秋
      梅、及訴外人徐孟堅所出具之委託書，亦記載八十八年一月一十四日同意書，
      係被告己○○、丙○○、戊○○○與徐秋梅，委託張昭賢全權代表土地繼承登
      記後之規劃、出售一切事務。是本件被告等人固委任張昭賢辦理系爭土地遺產
      之繼承登記及登記後之規劃出售事宜，然就系爭土地應如何出售，應出售予何
      人，而應以何價格出售均未明白授權，且依同意書委任要點第五點僅就出售之
      價格有一預估值，而於第一點有：建地農地要全部出售（出售價格俟繼承人共
      同開會經半數通過以決議）之記載，即明示被告等委任人就土地出售價格，擁
      有自主權，出賣之確定價格應由其等決定，而未授權予張昭賢決定，是系爭土
      地於張昭賢辦理繼承登記完畢後，如規劃出售，就出售土地位置、面積及出售
      之價金為何，均應由被告等人會同全體繼承人決議，方得確定是否出售。再按
      買賣雙方就出賣標的物及價金必須意思合致，方能成立買賣契約，是買賣價金
      之意思合致為買賣契約成立之要素。是本件被告等人既於同意書表明系爭土地
      於繼承登記後規劃出售時，土地出售價格由其等決定，即已明示系爭土地之出
      售價格，非由其等全體繼承人決議前，無法確定，買賣之價格既未確定，何會
      授權他人代訂買賣契約，是依同意書之記載，該同意書僅足認被告等人委託張
      昭賢辦理繼承登記及規劃出售代尋買主，然並未概括授權張昭賢以其等名義對
      外決定土地價金、代訂立買賣契約及收取價款。是依卷附同意書及委託書之記
      載，尚不足認，被告等人有授與張昭賢代理權，同意張昭賢以其等名義與原告
      訂立系爭買賣契約。
  ２、又證人宋文祥雖到庭證稱：「因為系爭土地在我田地旁邊，我才知道，是姓徐
      的委託張昭賢賣地，是系爭佃農告訴我的，地主己○○五人有委託張昭賢，後
      來又有一叫徐清源的，也有委託，其他人的名字我忘了」、「（八十八年六月
      二十四日協調會）己○○等五人均有到場，徐清源是後來才到場協調，之後地
      主願意出售，買賣契約上我也有簽名，後來買方丑○○說契約時間已過了，不
      願接受」（詳參本院八十九年一月七日言詞辯論筆錄），依宋文祥所證，其是
      傳聞自不詳姓名佃農而得知被告等人委託張昭賢出售系爭土地，是被告等人是
      否授權張昭賢以其等名義出售系爭土地之事實，證人宋文祥顯未親自見聞，且
      證人宋文祥證稱：地主於協調後表示願意賣土地，被告等人與徐清源係於協調
      會協議後，方同意出售，顯見被告等人所抗辯：其等於協調會前並不知張昭賢
      有以其等名義與原告訂立買賣契約，其等並未授權同意張昭賢出售系爭土地，
      收取價金之事實，應屬可採。且依張昭賢到庭所證：協調會當日，是協調買方
      要求地主簽收等語，如被告等人確有授權張昭賢立系爭買賣契約，張昭賢代理
      收取價金於法有據，何須請求被告等人協調簽寫收據？顯見該協調會，係張昭
      賢私自對外出售系爭土地，就各買主之請求無法履行，而約請被告等人出面參
      與協調無誤，尚不得因被告等人受張昭賢通知到場，即認被告等人有授權張昭
      賢出售土地之事實。況本件被告等人一再表明張昭賢未交付原告所稱之貳佰萬
      元價金，而原告亦未舉證證明張昭賢有轉交貳佰萬元之事實，按系爭契約如為
      張昭賢有權代理出售，張昭賢自將價款交付被告，惟張昭賢並未為之，張昭賢
      簽訂系爭買賣契約顯非為被告等人利益而為，且系爭買賣係張昭賢違背委任任
      務，私自無權代理被告等人與原告訂約，收取價金謀利，而經被告等人提出告
      訴，並經檢察官對張昭賢提起公訴之事實，亦有被告提出之台灣台中地方法院
      檢署檢察官八十九年度偵字第一三三八二號起訴書一份在卷可參，更明張昭賢
      出售系爭土地收取價款純為個人利益，而非為被告等人利益而為，是張昭賢陳
      稱：被告等人確有授權其以被告之代理人名義，對外簽訂系爭買賣契約，尚不
      足採。另證人涂俊清到庭證稱：買賣契約書是其依據張昭賢所提供之資料寫的
      ，本來只有同意書，後來原告要求才又提出委託書等語（詳參本院八十九年一
      月七日言詞辯筆錄），顯見張昭賢於訂約時固有提出系爭同意書，惟原告依該
      同意書之記載，認被告等人就系爭買賣的之特定部分土地，是否授權張昭賢簽
      訂買賣契約，已有懷疑，否則其何須再要求張昭賢另提委託書？此更足明系爭
      同意書僅記載委託張昭賢尋找買主，惟未授權張昭賢代訂買賣契約，而原告於
      訂約時，亦明白系爭同意書並未有授權張昭賢就特地部分土地代訂買賣契約之
      記載。是依涂俊清之證詞，亦不足證明被告等人有授權張昭賢與原告簽訂系爭
      買賣契約。
（三）按每宗耕地不得分割或移轉為共有；以不能之給付為契約之標的者，其契約為
      無效，修正前農業發展條例第三十條前段、民法第二百四十六條第一項前段分
      別定有明文。本件原告主張被告出賣之坐落台中縣神岡鄉○○○段后壁厝小段
      第五０、五一地號土地，為被告等人所公共同共有，地目為田，並編定為農牧
      用地，有土地登記簿謄本二份可證。系爭八十八年四月二十日訂立之不動產買
      賣契約書，並非整筆買賣，而係出賣系爭土地其中之特定部分，揆上說明，其
      契約自屬無效。是不論被告是否授權張昭賢代訂系爭買賣契約，該契約就此部
      分，已屬無效，原告自無主張契約權利之餘地。更何況系爭買賣契約，確係張
      昭賢無權代理被告等人所為，已如前述，今被告等人既不承認該無權代理之法
      律行為，依法該法律行為對被告自不生效力，被告等人不負本人之責任，原告
      自無解除契約之可能。是原告主張被告等人授權張昭賢與其訂立系爭買賣契約
      ，於收取定金貳佰萬元後，未按約履行，依約定應給付定金加倍之賠償金貳佰
      萬元，即無可採；且系爭契約既未經被告等人承認，而不生效力，原告對被告
      亦無解除契約之可能，原告主張系爭契約經其解除，因可歸責於被告而給付不
      能，爰依民法第二百四十九條第三款之規定，請求被告等人應加倍返還定金肆
      佰萬元，亦屬無據。
（四）另系爭買賣契約既係張昭賢無權代理被告所為，該法律行為，業經被告所拒絕
      承認而對被告不生效力，且張昭賢對原告所收受之價金亦未交付予被告等人，
      已如前述，是本件被告等人並未因系爭買賣契約而受有任何利益，原告主張被
      告因本件買賣契約受有貳佰萬元之利益，而致原告受有損害，亦無足採。
四、綜上所述，本件被告等人既無授權張昭賢代訂系爭買賣契約，該買賣契約對被告
    等人自不生效力，且被告等人亦未因系爭買賣契約亦獲得任何利益，從而，原告
    主張被告等人違約，依系爭買賣契約之違約金條款及民法第二百四十九條第三款
    規定，請求被告等人給付肆佰萬元及法定遲延利息，及依不當得利法則請求被告
    返還貳佰萬元及法定遲延利息，於法均屬無據，自難准許，應予駁回。
五、原告之訴既經駁回，其假執行之聲請亦失所附麗，應併予駁回。
六、兩造其餘攻擊防禦方法及所用證據，與本件判決之結果無關，均不另論究，附此
    說明。
七、據上論結，原告之訴為無理由，依民事訴訟法第七十八條，判決如主文。
中      華      民      國    九十      年      五      月   十一   日
                                    臺灣臺中地方法院民事第四庭
                                        法      官  王  金  洲
右為正本係照原本作成。
如對本判決上訴，應於判決送達後二十日內向本院提出上訴狀（須附繕本）。
中      華      民      國    九十      年      五      月   十一   日
                                        法院書記官


司法院資訊處製作；財團法人民間司法改革基金會備份。
